# **Daniel Magalhães Nunes**

Fortaleza - CE | Telefone: 85997149945 | Email: danielmnunes08@gmail.com | LinkedIn | Github

#### Resumo

Profissional da área de engenharia de software com 3 anos de experiência nos segmentos: financeiro, público, saúde, e-learning. Minhas principais habilidades são: compreensão e desenvolvimento de novas funcionalidades, sustentação de sistemas existentes, desenvolvimento ágil, criação de testes de software e metodologias de garantia de qualidade, trabalho em equipe, resolução de problemas, flexibilidade e aprendizado contínuo. Tenho experiência em aplicar estruturas de dados e padrões de projetos na criação e sustentação de API Rest, microsserviços e sistemas serverless.

### **Experiência Profissional**

LETSBANK - DESENVOLVEDOR BACK END - de 02/2022 a 04/2023

Experiência no mercado financeiro, atuando na sustentação de microsserviços em Java/Kotlin com Spring e também com desenvolvimento de serviços serverless em cloud AWS com python e typescript. Vivência em desenvolvimento Ágil(Scrum).

#### WIPRO - DESENVOLVEDOR FULL STACK - de 06/2021 a 01/2022

Experiência em desenvolvimento de Serviço Web usando Java/Python no back(API Rest) e React/JS/JQuery/CSS/HTML no front. Criação de pipeline de CI/CD usando Jenkins e Bitbucket. Vivência em desenvolvimento Ágil(Scrum).

### PATHFIND - DESENVOLVEDOR FULL STACK - de 01/2021 a 06/2021

Experiência em desenvolvimento de API-REST utilizando Python e Java e criação de front web com Angular/JS, Mapeamento e criação de serviços de automatização de processos utilizando Airflow, vivência em desenvolvimento Ágil(Scrum).

#### DELLEAD - DESENVOLVEDOR PART TIME - de 04/2020 a 01/2021

Experiência em implementação de cultura Data-driven em empresa parceira, criação e execução de provas de conceitos, desenvolvimento de API-REST utilizando Python e Java e criação de Sistemas Web com Angular/JS, vivência em desenvolvimento Ágil(Scrum).

FORTBRASIL - ESTAGIÁRIO DE ANALYTICS E BUSINESS INTELLIGENCE -de 10/2018 a 04/2020 Experiência em identificação e mapeamento de indicadores chaves; Monitorar e atualizar o MIS; Auxílio na construção do Data Warehouse da empresa; Aplicação de técnicas de Machine Learning para tornar a concessão de crédito mais rentável; Clusterização de clientes.

### Formação Acadêmica

Bacharelado em Matemática Aplicada - UFC - conclusão em OUT/2023

## **Tecnologias**

Java, Kotlin, Spring
Python, Flask
TypeScript, JavaScript, Node, React
AWS, Lambda, DynamoDB, Serverless
SQL, ORACLE, POSTGRES
Docker, Git
Golang

#### **Idiomas**

Inglês Intermediário